# 请教陈版，关于专项应付款的问题

提问人：gpqg 时间：2020-10-21 10:33:07
陈版，企业收到政府投资 1 亿，花费了 8000 万购买固定资产。此时的账务处理是否为：借：银行存款 1 亿贷：专项应付款 1 亿
购买资产
借：固定资产 8000 万
贷：银行存款 8000 万
同时
借：专项应付款 8000 万
贷：资本公积 8000 万
谢谢陈版！

回答人：chenyiwei
如果确定款项性质是政府资本性投入的，你的理解基本合理；如果属于政府补助的，则不应使用“专项应付款”科目和转入资本公积，而是作为递延收益，到资产达到预定可使用状态后在在折旧年限内摊销这部分递延收益。